nl: Huis en tuin > Huishoudelijke benodigdheden > Opruimen en organiseren > Opberghaken en -rekken > Haken en rekken voor strijkplanken: Haken voor strijkplanken; Rekken voor strijkplanken
da: Hjem og have > Husholdningsartikler > Opbevaring og organisering > Opbevaringskroge og -stativer > Kroge og holdere til strygebrætter: Kroge til strygebrætter; Holdere til strygebrætter
hu: Otthon és kert > Háztartási kellékek > Tárolás és rendezés > Tárolóhorgok és -állványok > Vasalódeszka-horgok és -állványok: Vasalódeszka-horgok; Vasalódeszka-állványok
it: Casa e giardino > Forniture domestiche > Immagazzinamento e organizzazione > Ganci e portaabiti > Ganci e rastrelliere per tavole da stiro: Ganci per asse da stiro; Rastrelliere per asse da stiro
tr: Ev ve Bahçe > Ev Sarf Malzemeleri > Saklama ve Düzenleme > Saklama Amaçlı Kanca ve Raflar > Ütü Masası Kancaları ve Askıları: Ütü Masası Kancaları; Ütü Masası Rafları
el: Σπίτι & κήπος > Είδη οικιακής χρήσης > Αποθήκευση & οργάνωση > Γάντζοι & ράφια αποθήκευσης > Γάντζοι & ράφια σιδερώστρας: Γάντζοι σιδερώστρας; Ράφια σιδερώστρας
es: Casa y jardín > Productos del hogar > Organización y almacenamiento > Perchas y estanterías > Perchas y colgadores para tablas de planchar: Perchas para tabla de planchar; Colgadores para tablas de planchar
zh-TW: 居家和庭園 > 居家生活用品 > 儲藏和收納 > 掛勾與收納架 > 熨燙板掛鉤/架: 熨燙板掛鉤; 熨燙板架
zh-CN: 家居与园艺 > 家居用品 > 储物/收纳 > 挂钩和置物架 > 熨衣板挂钩/挂架: 熨衣板挂钩; 熨衣板挂架
th: บ้านและสวน > อุปกรณ์ใช้ในบ้าน > การจัดเก็บและการจัดระเบียบ > ตะขอและชั้นเก็บของ > ชั้นและตะขอของที่รองรีด: ตะขอที่รองรีด; ชั้นวางที่รองรีด
sv: Hem och trädgård > Hushållsutrustning > Förvaring och organisation > Förvaringskrokar och hyllor > Krokar och stativ för strykbräda: Krokar för strykbräda; Ställ för strykbräda
lt-LT: Namai ir sodas > Namų apyvokos reikmenys > Sandėliavimas ir tvarkymas > Sandėliavimo kabliukai ir lentynos > Lyginimo lentų kabliukai ir lentynos: Lyginimo lentų kabliukai; Lyginimo lentų lentynos
en: Home & Garden > Household Supplies > Storage & Organization > Storage Hooks & Racks > Ironing Board Hooks & Racks: Ironing Board Hooks; Ironing Board Racks
cs: Dům a zahrada > Potřeby pro domácnosti > Uskladnění a uspořádání > Skladovací háčky a regály > Háčky a věšáky na žehlicí prkna: Háčky na žehlicí prkna; Věšáky na žehlicí prkna
ru: Дом и сад > Хозяйственные товары > Хранение вещей > Крючки, полки и стойки для хранения > Крючки и полки для гладильных досок: Крючки-держатели для гладильных досок; Полки-держатели для гладильных досок
sl-SI: Dom in vrt > Gospodinjski pripomočki > Shranjevanje in organizacija > Kljuke in stojala za shranjevanje > Kljuke in obešalniki za likalne deske: Kljuke za likalne deske; Obešalniki za likalne deske
de: Heim & Garten > Haushaltsbedarf > Aufbewahrung & Ordnungssysteme > Aufbewahrungshaken & Regale > Bügelbrettaufhänger und -ablagen: Bügelbrettaufhänger; Bügelbrettablagen
sk-SK: Dom a záhrada > Potreby pre domácnosť > Skladovanie a organizácia > Úložné háky a stojany > Háky a stojany na žehliace dosky: Háky na žehliace dosky; Stojany na žehliace dosky
pt-PT: Casa e jardim > Artigos para o lar > Armazenamento e organização > Ganchos e prateleiras para armazenamento > Ganchos e prateleiras para tábua de engomar: Ganchos para tábua de engomar; Prateleiras para tábua de engomar
ro-RO: Casă și grădină > Produse de uz casnic > Depozitare și organizare > Cârlige și suporturi de depozitare > Cârlige și suporturi pentru masa de călcat: Cârlige pentru masa de călcat; Suporturi pentru masa de călcat
ja: ホーム・ガーデン > 日用品 > 収納 > 収納用フック・ラック > アイロン台フック/ラック: アイロン台フック; アイロン台ラック
fr: Maison et jardin > Produits ménagers > Rangement et organisation > Crochets et patères > Crochets et stands pour tables à repasser: Crochets pour tables à repasser; Stands pour tables à repasser
pl: Dom i ogród > Artykuły gospodarstwa domowego > Przechowywanie i utrzymanie porządku > Haczyki i stojaki do przechowywania > Haki i stojaki na deskę do prasowania: Haczyki na deski do prasowania; Stojaki na deski do prasowania
ko: 가정/원예 용품 > 생활용품 > 수납/정리용품 > 보관용 걸이/선반 > 다리미판 걸이/선반: 다리미판 걸이; 다리미판 선반
nb: Hjem og hage > Husholdningsartikler > Lagring og organisering > Lagringskroker og -stativer > Strykebrettkroker og -stativer: Kroker til strykebrett; Stativer til strykebrett
fi: Koti ja puutarha > Kotitaloustarvikkeet > Varasto ja säilytys > Säilytyskoukut ja -telineet > Silityslaidan koukut ja telineet: Silityslaudan koukut; Silityslaudan telineet
vi: Nhà và vườn > Sản phẩm gia dụng > Đồ chứa và dụng cụ sắp xếp đồ > Móc và giá đựng đồ > Móc treo và giá đặt cầu là: Móc treo cầu là; Giá đặt cầu là
hr-HR: Dom i vrt > Potrepštine za kućanstvo > Odlaganje i organizacija > Kuke i stalci za pohranu > Kuke i stalci za dasku za glačanje: Kuke za dasku za glačanje; Stalci za dasku za glačanje
bg-BG: Дом и градина > Битови консумативи > Съхранение и организация > Куки и рафтове за съхранение > Куки и стойки за дъска за гладене: Куки за дъски за гладене; Стойки за дъски за гладене
pt-BR: Casa e jardim > Suprimentos domésticos > Armazenamento e organização > Cabides e prateleiras de armazenamento > Ganchos e suportes para tábua de passar: Ganchos para tábua de passar; Suportes para tábua de passar